【裁判字號】    92,上易,707
【裁判日期】    921014
【裁判案由】    損害賠償
【裁判全文】
臺灣高等法院民事判決                            九十二年度上易字第七０七號
    上  訴  人  甲○○
    被  上訴人  乙○○
右當事人間，因請求損害賠償事件，上訴人對於中華民國九十二年五月二十一日臺灣
桃園地方法院九十二年度訴字第五九二號第一審判決，提起上訴，經本院於九十二年
十月七日言詞辯論終結，判決如左：
    主      文
上訴駁回。
第二審訴訟費用由上訴人負擔。
    事實及理由
一、上訴人起訴主張：被上訴人為有夫之婦，與上訴人之夫游智超同為美安工業股份
    有限公司(以下稱美安公司)之同事，自民國九十年一月間起先後在桃園縣八德市
    松雨汽車旅館、桃園市等不詳之汽車旅館相姦，迄至同年三月始為上訴人報警查
    獲為止，上訴人精神上受到嚴重之打擊、損害，為此，依侵權行為損害賠償請求
    權之法律關係，求為命被上訴人賠償新臺幣(以下同)一百二十萬元本息之判決。
     (原法院就逾十八萬元本息部分，為其敗訴判決，上訴人就逾五十萬元本息部分
    ，未據聲明不服。) 。並聲明：(一)原判決駁回上訴人後開第二項部分之訴廢棄
    。(二)被上訴人應再給付上訴人三十二萬元及自民國九十一年九月十八日起至清
    償日止，按週年利率百分之五計算之利息。(三)第一、二審訴訟費用由被上訴人
    負擔。
二、被上訴人則以：上訴人之夫雖有與被上訴人相姦之事實，惟被上訴人之婚姻亦已
    蒙上陰影，無法彌補，且被上訴人尚在待業中，以零工維生，收入及資力極為有
    限，逾越原判決之數額，非被上訴人所能負擔等語，資為抗辯。並聲明：(一)上
    訴駁回。(二)第二審訴訟費用由上訴人負擔。
三、上訴人主張被上訴人為有夫之婦，與上訴人之夫游智超同為美安公司之同事，自
    民國九十年一月間起先後在桃園縣八德市松雨汽車旅館、桃園市等不詳之汽車旅
    館相姦，迄至同年三月始為上訴人報警查獲為止等事實，為被上訴人所不爭執，
    且有被上訴人因而被以連續相姦罪判處有期徒刑三月之原法院九十一年度桃簡字
    第九七九號刑事簡易判決影本在卷為憑。被上訴人主張之上開事實，應堪信為真
    實。
四、按：不法侵害他人之身體、健康、名譽、自由、信用、隱私、貞操，或不法侵害
    其他人格法益而情節重大者，被害人雖非財產上之損害，亦得請求賠償相當之金
    額。其名譽被侵害者，並得請求回復名譽之適當處分。前二項規定，於不法侵害
    他人基於父、母、子、女或配偶關係之身分法益而情節重大者，準用之。民法第
    一百九十五條第一項、第三項定有明文。本件被上訴人自九十年一月間起，至同
    年三月間為止，連續與上訴人之配偶游智超相姦，自係不法侵害上訴人基於婚姻
    關係而享有之夫妻身分法益，令其精神上感受莫大痛苦，自屬情節重大，上訴人
    自得依民法第一百九十五條第三項準用同條第一項規定，請求被上訴人賠償非財
    產上損害金，洵屬有據。經查：上訴人畢業於屏東大仁藥專 (現升格為學院）為
    藥劑師，月收入約三萬餘元，並無恆產，自有小客車一輛，存款與負債相互抵銷
    ，已無積蓄；被上訴人為祐德高中夜校畢業，因本件自美安公司離職後，一直在
    待業中，以零工維生，已與其夫分居等情事，經斟酌兩造之身分地位、上訴人因
    本件所生之損害程度、及被上訴人之經濟狀況等一切關係，上訴人所得請求被上
    訴人賠償其非財產上之損害金，以一十八萬元方為相當，逾越此範圍之請求，尚
    嫌過高，不宜准許。
五、給付無確定期限者，債務人於債權人得請求給付時，經其催告而未為給付，自受
    催告時起，負遲延責任。其經債權人起訴而送達訴狀，或依督促程序送達支付命
    令，或為其他相類之行為者，與催告有同一之效力。遲延之債務，以支付金錢為
    標的者，債權人得請求依法定利率計算之遲延利息；又應付利息之債務，其利率
    未經約定，亦無法律可據者，週年利率為百分之五，民法第二百二十九條第二項
    、第二百三十三條第一項前段、第二百零三條分別定有明文。查本件上訴人請求
    被上訴人賠償損害，無確定期限、以支付金錢為標的，又未約定利率，併請求被
    上訴人給付自附帶民事起訴狀繕本送達翌日即九十一年九月十八日起至清償日止
    按週年利率百分之五計算之利息，核無不合，亦應准許。
六、從而，上訴人逾越上開範圍之請求，原法院為其敗訴判決，併駁回其假執行之聲
    請，經核尚無違誤；上訴意旨，仍持陳詞指摘原法院此部分之判決不當，求予廢
    棄，非有理由，應予駁回。
據上論結，本件上訴為無理由，爰判決如主文。
中      華      民      國    九十二    年      十      月      十四    日
                              民事第十二庭
                                  審判長法  官  林  丁  寶
                                        法  官  林  恩  山
                                        法  官  陳  博  享
正本係照原本作成。
如不服本判決，應於收受送達後二十日內向本院提出上訴書狀，其未表明上訴理由者
，應於提出上訴後二十日內向本院補提理由書狀（均須按他造當事人之人數附繕本）
上訴時應提出委任律師或具有律師資格之人之委任狀；委任有律師資格者，另應附具
律師資格證書及釋明委任人與受任人有民事訴訟法第四百六十六條之一第一項但書或
第二項（詳附註）所定關係之釋明文書影本。
中      華      民      國    九十二    年      十      月      十五    日
                                        書記官  鄭  靜  如
附註：
民事訴訟法第四百六十六條之一（第一項、第二項）：
對於第二審判決上訴，上訴人應委任律師為訴訟代理人。但上訴人或其他法定代理人
具有律師資格者，不在此限。
上訴人之配偶、三親等內之血親、二親等內之姻親，或上訴人為法人、中央或地方機
關時，其所屬專任人員具有律師資格並經法院認為適當者，亦得為第三審訴訟代理人
。


司法院資訊處製作；財團法人民間司法改革基金會備份。
